【裁判字號】    99,簡上,1144
【裁判日期】    991215
【裁判案由】    妨害名譽
【裁判全文】
臺灣板橋地方法院刑事判決            99年度簡上字第1144號
上  訴  人  臺灣板橋地方法院檢察署檢察官
被      告  李明和
上列上訴人因被告妨害名譽案件，不服本院99年度簡字第3882號
中華民國99年9 月17日第一審判決（聲請簡易判決處刑案號：99
年度偵字第7269號），提起上訴，本院管轄之第二審合議庭判決
如下：
    主  文
上訴駁回。
    事  實
一、李明和於民國98年12月24日凌晨時分在其位於臺北縣中和市
    ○○路111 巷6 號住處內吼叫，其樓上鄰居陳亭伊認已妨害
    公眾安寧，報警處理，並於警方到場勸導李明和之際，在旁
    錄影蒐證之，且表明欲向李明和請求損害賠償。詎李明和竟
    因而心生不滿，基於公然侮辱之犯意，於同日凌晨3 時許，
    在其上址住處前之路上，於不特定人得在場共見共聞之狀況
    下，公然以「賠你娘機掰（臺語）」等語辱罵陳亭伊，足以
    貶損陳亭伊之名譽。
二、案經陳亭伊訴由臺北縣政府警察局中和第一分局報請臺灣板
    橋地方法院檢察署檢察官偵查後聲請以簡易判決處刑。
    理  由
一、上揭事實，迭據被告李明和於警詢、偵訊及本院審理時坦承
    不諱，核與告訴人陳亭伊於警詢及偵訊時之指訴情節相合，
    並有現場錄音光碟1 片在卷可證，足認被告之自白與事實相
    符。從而，本案事證明確，被告犯行堪予認定。
二、核被告所為，係犯刑法第309 條第1 項之公然侮辱罪。原審
    以被告罪證明確，適用刑法第309 條第1 項、第42條第3 項
    、刑法施行法第1 條之1 ，並審酌被告於深夜製造噪音、影
    響鄰居居家安寧，告訴人陳亭伊始報警處理，被告不思自我
    反省，反以穢語公然侮辱告訴人，足以貶損告訴人之聲譽，
    未尊重他人之名譽法益，行為至有不當，且未與告訴人達成
    和解，兼衡其犯罪之動機、目的、手段及犯罪後之態度等一
    切情狀，判處罰金新臺幣（下同）5 千元，如易服勞役，以
    1 千元折算壹日，其認事用法均無違誤，量刑亦屬妥適。上
    訴人檢察官係因告訴人之請求，以原審量刑過輕為由，提起
    本件上訴。惟按：關於刑之量定，係實體法上賦予法院得為
    自由裁量之事項，倘其量刑已以行為人之行為罪責為基礎，
    並斟酌刑法第57條各款所列情狀，在法定刑度內，酌量科刑
    ，如無偏執一端，致明顯失出失入情形，不容當事人任憑主
    觀意見，指摘其違法或不當。本件原審認事用法既無違誤，
    且係以被告之責任為基礎，並審酌相關一切情狀，而在適法
    範圍內行使裁量權，核無濫權失當之情形，上訴人爭執原審
    量刑過輕，所憑藉之「被告未得告訴人之諒解」云云，已在
    原審斟酌範圍之內，此外，未能具體指出原審究竟有何量刑
    違法或不當情事，難認有據。從而，檢察官提起本件上訴，
    為無理由，應予駁回。
據上論斷，應依刑事訴訟法第455 條之1 第1 項、第3 項、第36
8 條，判決如主文。
本案經檢察官陳旭華庭執行職務。
中    華    民    國    99    年    12    月    15    日
                  刑事第九庭  審判長法  官  李幼
                                    法  官  鄭凱文
                                    法  官  朱嘉川
以上正本證明與原本無異。
不得上訴。
                                    書記官  陳聖儒
中    華    民    國    99    年    12    月    15    日
附錄本案論罪科刑法條全文：
中華民國刑法第309條：
公然侮辱人者，處拘役或3 百元以下罰金。
以強暴犯前項之罪者，處1 年以下有期徒刑、拘役或5 百元以下
罰金。

司法院資訊處製作；財團法人民間司法改革基金會備份。
